# （请教）企业收到非经营服务性收入票据，

提问人：Monkey队长 时间：2022-05-27 08:13:00
请教：
企业收到“某省非经营服务性收入票据（电子）”，票据名目为：其他收入。请问一下企业如何入账，对企业所得税有什么影响吗？（非捐赠行为）。

回答人：chenyiwei
首先需明确其业务内容和背后的交易实质是什么？取得的票据只是法律形式，会计处理还是要体现该交易的真实内容和经济实质。